臺灣臺南地方法院刑事判決
109年度訴字第1438號
公  訴  人  臺灣臺南地方檢察署檢察官
被      告  陳永遠



上列被告因傷害案件，經檢察官提起公訴（109年度偵字第14460
號），本院判決如下：
    主  文
本件公訴不受理。
    理  由
一、公訴意旨如附件檢察官起訴書（如附件）所載。
二、按告訴乃論之罪，告訴人於第一審辯論終結前，得撤回其告
    訴。又告訴經撤回者，應諭知不受理之判決，並得不經言詞
    辯論為之，此觀諸刑事訴訟法第238條第1項、第303條第3款
    、第307條之規定自明。
三、經查，本件告訴人吳雨霖告訴被告陳永遠傷害案件，公訴人
    認被告係犯刑法第277條第1項之普通傷害罪，依同法第287
    條前段規定，須告訴乃論。茲被告已與告訴人達成調解，告
    訴人於民國110年2月1日具狀撤回告訴，有調解案件進行單
    、調解筆錄及刑事撤回告訴狀（訴字卷第31、39至41頁）在
    卷可憑。揆諸前開說明，本件爰不經言詞辯論，逕為諭知不
    受理之判決。
四、依刑事訴訟法第303條第3款、第307條，判決如主文。
本案經檢察官紀芊宇提起公訴。
中　　華　　民　　國　　110 　年　　2 　　月　　8 　　日
　　　　　　　　　刑事第十三庭  審判長法　官  鄭彩鳳
　　　　　　　　　　　　　　　　　　　法  官  陳川傑
　　　　　　　　　                    法　官　陳振謙
以上正本證明與原本無異。
如不服本判決應於收受本判決後20日內向本院提出上訴書狀，並
應敘述具體理由。其未敘述上訴理由者，應於上訴期間屆滿後20
日內向本院補提理由書狀（均須按他造當事人之人數附繕本）「
切勿逕送上級法院」。 
　　　　　　　　　　　　　　　　      書記官　黃敏純
中　　華　　民　　國　　110 　年　　2 　　月　　9 　　日

























附件：
臺灣臺南地方檢察署檢察官起訴書
                                    109年度偵字第14460號
　　被　　　告　陳永遠　男　36歲（民國00年0月00日生）
　　　　　　　　　　　　住○○市○○區○○○街00號
　　　　　　　　　　　　居臺南市○○區○○○街00號
　　　　　　　　　　　　國民身分證統一編號：Z000000000號
上列被告因傷害案件，已經偵查終結，認應提起公訴，茲將犯罪
事實及證據並所犯法條分敘如下：
　　　　犯罪事實
一、陳永遠於民國109年6月26日4時57分許，在臺南市○區○○
    路0段000號所經營之「永遠想要你的第一次海鮮燒烤店」，
    因細故與吳雨霖發生爭執，竟夥同真實姓名年籍不詳之數名
    男子，共同基於傷害之犯意聯絡，由陳永遠徒手毆打吳雨霖
    ，真實姓名年籍不詳之數名男子則持椅子等工具毆打吳雨霖
    ，致吳雨霖受有頭部外傷、左眼外傷、胸部鈍傷、背部鈍傷
    、四肢多處鈍挫傷等傷害。嗣經吳雨霖報警處理，始查悉上
    情。
二、案經吳雨霖訴由臺南市政府警察局第五分局報告偵辦。
　　　　證據並所犯法條
一、證據清單暨待證事實
編號     證　據　清　單       待　證　事　實  一 被告陳永遠於警詢及偵訊中之供述 證明於上揭時地，被告與告訴人吳雨霖發生爭執，惟矢口否認上開犯行，辯稱：告訴人要揮拳打我，旁邊的客人看到我被欺負，就打告訴人，我沒有毆打告訴人云云。  二 告訴人吳雨霖於警詢及偵訊中之指訴 證明於上揭時地，被告徒手毆打告訴人之眼睛，真實姓名年籍不詳之數名男子則持椅子等工具毆打告訴人之事實。   三 證人陳智榆於警詢及偵訊中之證述  證明於上揭時地，被告徒手毆打告訴人，真實姓名年籍不詳之數名男子則持椅子等工具毆打告訴人之事實。  四 證人黃亦琦於警詢及偵訊中之證述  證明於上揭時地，被告徒手毆打告訴人，真實姓名年籍不詳之數名男子則持椅子等工具毆打告訴人之事實。  五 國立成功大學醫學院附設醫院病歷、中文診斷證明書各1份  證明告訴人因被告前揭犯行而受有如犯罪事實欄所載傷害之事實。  六 被告與告訴人使用通訊軟體LINE對話翻拍照片1份 證明於上揭時地，被告與告訴人因細故發生爭執，告訴人遭人毆打之事實。 
二、訊據被告雖不否認有於上開時、地與告訴人發生爭執，惟堅
    詞矢口涉有何傷害犯行，辯稱：告訴人要揮拳打我，旁邊的
    客人看到我被欺負，就打告訴人，我沒有毆打告訴人云云，
    惟其所涉上開犯行，業經告訴人、證人陳智榆及證人黃亦琦
    於警詢及偵訊中證述明確，並有上開國立成功大學醫學院附
    設醫院病歷、診斷證明書等在卷可佐，被告上開辯稱僅係事
    後卸責之詞，實不足採。被告所涉傷害犯行應堪認定，請依
    法論科。
三、核被告所為，係犯刑法第277條第1項之傷害罪嫌。
四、依刑事訴訟法第251條第1項提起公訴。
　　此　致
臺灣臺南地方法院
中　　華　　民　　國　 109　　年　　11　　月　　16　　日
　　　　　　　　　　　　　    檢 察 官  紀  芊  宇
本件證明與原本無異
中　　華　　民　　國　 109　　年　　11　　月　　24　　日
　　　　　　　　　　　　　　　書 記 官　陳　立　偉
附錄法條：
中華民國刑法第277條
傷害人之身體或健康者，處 5 年以下有期徒刑、拘役或 50 萬
元以下罰金。
犯前項之罪，因而致人於死者，處無期徒刑或7年以上有期徒刑
；致重傷者，處3年以上10年以下有期徒刑。